【裁判字號】    92,易,748
【裁判日期】    920430
【裁判案由】    竊盜
【裁判全文】
臺灣高雄地方法院刑事判決                          九十二年度易字第七四八號
    公  訴  人  臺灣高雄地方法院檢察署檢察官
    被      告  乙○○
右列被告因竊盜案件，經檢察官提起公訴（九十一年度偵字第二七三九七號），本院
判決如左：
    主  文
乙○○共同攜帶兇器、踰越牆垣竊盜，處有期徒刑玖月。
扣案扳手、活動扳手、螺絲起子、電線綁緊器各壹支，均沒收。
    事  實
一、乙○○前於民國九十一年九月三十日，因加重竊盜案件，經臺灣高雄地方法院判
    處有期徒刑六月確定。詎其仍於九十一年十一月六日上午十時四十五分許，夥同
    另一名姓名、年籍不詳之成年男子，基於共同意圖為自己不法所有之犯意聯絡，
    攜帶工具手提袋一個，內有客觀上可供兇器使用之扳手、活動扳手、螺絲起子、
    電線綁緊器各一支，共同前往高雄縣林園鄉○○○路三九七號「長和公司」廠房
    。該公司因歇業，平時廠房停工，委託千翔保全股份有限公司派保全人員甲○○
    管理，每隔一小時前往巡邏。乙○○及該姓名不詳成年人從損壞之牆垣縫隙中踰
    越，侵入前開廠房後（侵入建築物部分未據告訴），以上開工具剪下抽取該廠房
    內電源控制箱內之電纜線一條而竊取之，適甲○○巡邏經過，上前追捕，因跌倒
    受有傷害（撤回告訴）後，乙○○遂逃逸無蹤，惟扣得扳手、活動扳手、螺絲起
    子、電線綁緊器各一支，嗣甲○○報警後，始循線查悉上情。
二、案經高雄縣警察局林園分局報告臺灣高雄地方法院檢察署檢察官偵查起訴。
    理  由
一、訊據被告乙○○固坦承右揭時地進入長和公司廠房之事實，惟矢口否認涉有何竊
    盜犯行，辯稱：伊是進去要找裡面的員工，並未行竊云云。惟查：被告先於警訊
    時辯稱：「我要找長和公司員工要債，因為我曾經看過我朋友在該處工作」云云
    ，復又於偵查時辯稱：「我進去是要找秦榮斯…因甲○○有拿棍子我才害怕逃跑
    …因我有竊盜前科，怕再次被誣陷」云云，所供前後不一，是否可信，已有所疑
    ；且證人甲○○於偵查中證稱：「我在廠區巡視，聽到有跑步聲，本來電線是放
    在變電箱，且變電箱是關起來的，我們過去時看到變電箱的門被打開，電線有抽
    出一條，剪斷一截，我們是一小時巡邏一次，前一小時並未發現工具，這一小時
    巡邏發現變電箱旁有工具，該處平常不會有人進入，他們是分頭跑」等語，足見
    先前並無人於該處，上開電線顯由被告乙○○二人所剪斷，而訊之被告乙○○該
    人為何，雖其辯稱不知為何人，然亦顯見被告當時確有與不知名之二人一同於該
    廢棄之廠房內，復被告經查獲之際，若真係未竊取物品，大可留下來與證人說明
    ，自無須要掙逃跑無蹤，而為警方循線查獲，被告所辯怕遭人誣陷，所以不敢留
    下來等詞，與一般常情不合，顯係卸責之詞，不足採信。而被告復辯稱要到該處
    找朋友云云，惟上開廠房已停工乙節，業據證人甲○○於警偵訊時證述明白，並
    有照片在卷可查，則未有人在該處工作，如何在上開地點找到朋友？又被告於警
    訊時自承自破牆進入，則其果真係要找朋友，何以不從大門進入？顯見被告係入
    內行竊無疑。此外，復有現場照片五張、贓物認領保管收據在卷及犯罪工具扳手
    、活動扳手、螺絲起子、電線綁緊器各一支扣案可證；綜上所述，被告所辯右揭
    情詞，委不足取，顯屬事後卸責飾詞。本件事證明確，被告犯行，洵堪認定。
二、按刑法第三百二十一條第一項第三款之攜帶兇器竊盜罪，係以行為人攜帶兇器竊
    盜為其加重條件，此所謂之兇器，其種類並無限制，凡客觀上足以對人之生命、
    身體、安全構成威脅，具有危險性之兇器均屬之，且祇須行竊時攜帶此種具有危
    險性之兇器為已足，並不以攜帶之初有行兇之意圖為必要，有最高法院七十九年
    臺上字第五二五三號判例意旨可資參照。查被告行竊時所攜帶之扳手、活動扳手
    、螺絲起子、電線綁緊器各一支，均為金屬材質、質地堅硬，有照片一幀為證，
    客觀上自足以對人之生命、身體、安全構成威脅，應為兇器之一種，至為明確。
    核被告所為，係犯刑法第三百二十一條第一項第二款、第三款之攜帶兇器踰越牆
    垣竊盜罪，公訴人起訴事實未認定被告踰越牆垣，尚有未洽，惟刑法第三百二十
    一條第一項所列各款之情形，僅為竊盜罪之加重條件，是尚無變更起訴法條之必
    要。被告與不詳年籍姓名之成年男子間，有犯意聯絡及行為分擔，為共同正犯。
    爰審酌被告犯罪之動機、目的、手段、智識程度、所生損害及犯罪後之態度等一
    切情狀，量處如主文所示之刑。扣案扳手、活動扳手、螺絲起子、電線綁緊器各
    壹支，雖被告否認為其所有，然據甲○○指稱，並非長和公司之物，衡情應係屬
    該共犯不詳姓名之成年人所有，且係供被告與該不詳姓名成年男子共犯竊盜所用
    之物，爰依刑法第三十八條第一項第二款之規定宣告沒收之。
據上論斷，應依刑事訴訟法第二百九十九條第一項前段、刑法第二十八條、第三百二
十一條第一項第二款、第三款、第三十八條第一項第二款，判決如主文。
中      華      民      國    九十二    年      四      月    三十      日
                                  臺灣高雄地方法院刑事庭
                                      法  官  郭  佳  瑛
右正本證明與原本無異。
如不服本判決，應於判決送達後十日內，向本院提起上訴。
                                      書記官  何  瓊  芳
中      華      民      國    九十二    年      五      月     二       日
附錄法條：
刑法第三百二十一條
犯竊盜罪而有左列情形之一者，處六月以上五年以下有期徒刑：
一  於夜間侵入住宅或有人居住之建築物、船艦，或隱匿其內而犯之者。
二  毀越門扇、牆垣或其他安全設備而犯之者。
三  攜帶兇器而犯之者。
四  結夥三人以上而犯之者。
五  乘火災、水災或其他災害之際而犯之者。
六  在車站或埠頭而犯之者。
前項之未遂罰之。


司法院資訊處製作；財團法人民間司法改革基金會備份。
